---
title: "Test2"
author: "Park, Soomin"
date: '2019 7 1 '
output: html_document
---


```{r}
library(dplyr)
library(ggplot2)
```


### 1.

```{r}
# 1)
dbinom (3, size = 6, prob = 1/3)

# 2)
qnorm(1-0.2, 170, 6)

# 3)
qchisq(0.95,2)

# 4)
qt(0.975, 2)

# 5) 
pnorm(1)

```


### 2.

```{r}
# 1)
FALSE 

# 2) 
TRUE

# 3)
FALSE

# 4)
TRUE

# 5)
TRUE
```


### 3.

```{r}
data <- iris
head(data)
setosa <- subset(iris, Species == 'setosa')

# 표본의 정규성 확인, p > 0.05 로 만족한다.
shapiro.test(setosa$Sepal.Length)  

# 모분산이 미정일 때 표본집단의 모평균에 대한 95% 신뢰구간
ci.t <- function (x, alpha) {
  n <- length (x) ;  m <- mean(x) ; s <- sd(x)
  t <- qt(1-(alpha/2), df=n-1)
  ll <- m - t*(s/sqrt(n)) ; ul <- m+t(s/sqrt(n))
  ci <- c(1-alpha, ll, m, ul)
  names (ci) <- c("Confidence Level", "Lower limit", "Mean", "Upper limit")
  return (ci)
}
ci.t (setosa$Sepal.Length, 0.05)
```
##### 모분산이 미정일 때 Setosa 종 sepal length의 모평균에 대한 95% 신뢰구간은 주어진 표본집단에서 4.906 < 모평균 < 5.056 으로 계산된다.

### 4.
#### 1)
```{r}
1- pbinom(9, size = 10, prob = 7/10)

```
#### 2)

```{r}
pbinom(8, 10, 7/10) - pbinom(5, 10 ,7/10)
```


### 5.

```{r}
sample <- c(16.90, 13.21, 15.67,9.87,13.15,9.98,3.56,14.5,8.12,6.97 )
mu_0 <- 8.1
(t <- t.test(sample, mu =mu_0))
t$p.value
```
##### P-value = 0.045 < 0.05 이므로 H_0 기각, 2008 년의 평균 알코올 섭취량은 2006년에 비해 달라졌다고 판단된다.


### 6. 

```{r}
rangenorm <- function (from, to, mu, sd) {
  pnorm(to, mu, sd) - pnorm(from, mu, sd)
}
rangenorm(-1.96, 1.96, 0, 1)
```

### 7.

#### 1)

```{r}
head(mpg)

mpg1 <- mpg %>%
  filter(class %in% c("subcompact", "midsize"))

mdsize <- subset(mpg1, class %in% "midsize")
sbcmpact <- subset(mpg1, class %in% "subcompact")

(sh1 <- shapiro.test(mdsize$cty))  # P-v = 0.018 < 0.05, 정규성 거짓
(sh2 <- shapiro.test(sbcmpact$cty)) # P-v = 0.012 < 0.05, 정규성 거짓
par(mfrow = c(1,2))
qqnorm(mdsize$hwy) ; qqline(mdsize$hwy)
qqnorm(sbcmpact$hwy) ; qqline(sbcmpact$hwy)
par(mfrow = c(1,1))

(v <- var.test (mpg1$cty ~ mpg1$class)) # P-v = 0.000 < 0.05, 등분산성 거짓, 두 집단의 분산이 동일하지 않음
(t <- t.test (mpg1$cty ~ mpg1$class,
              mu = 0, var.equal = FALSE)) # P-v = 0.06 > 0.05, H_0 채택

```

##### 정규성 검정을 통해 midsize 자동차그룹의 cty 값 정규성이 0.018< 0.05 으로 거짓이며 <br>subcompact 자동차 그룹의 cty 정규성 또한  P-v = 0.012 < 0.05 으로 거짓임을 확인하였고 <br>등분산성 검정을 통해 p-value=0.000 < 0.05 이기에 두 그룹의 분산이 동일하지 않음을 확인하였다. <br>본래대로는 위와 같이 정규성과 등분산성을 만족하지 않을 시 비모수 검정 등의 방법을 사용하나 현 문제 특성상 <br>우선 정규성과 등분산성을 만족한다고 가정하여 2-sample t test 를 사용한다. <br>2-sample t-test 를 시행시, p-value = 0.06 > 0.05이며 검정통계량 t = - 1.934 임을 확인하여 귀무가설을 채택, <br>midsize 자동차그룹의 cty 평균18.756 과 subcompact 자동차 그룹의 cty 평균 20.371 은 통계적으로 동일하다 고 판단한다.

<br>

#### 2)
```{r}
table(mpg$fl)

mpg2 <- mpg %>%
  select (hwy, fl) %>%
  filter(fl %in% c("p", "r"))
head(mpg2)
(p_hwy <- subset(mpg2, fl %in% "p"))  ; mean(p_hwy$hwy)
(r_hwy <- subset(mpg2, fl %in% "r"))

(sh1 <- shapiro.test(r_hwy$hwy))  # P-v = 0.000 < 0.05, 정규성 거짓
(sh2 <- shapiro.test(p_hwy$hwy))  # P-v = 0.000 = 0.05, 정규성 참  
par(mfrow = c(1,2))
qqnorm(p_hwy$hwy) ; qqline(p_hwy$hwy)
qqnorm(r_hwy$hwy) ; qqline(r_hwy$hwy)

(v <- var.test (mpg2$hwy ~ mpg2$fl)) # P-v = 0.006 < 0.05, 등분산성 거짓, 두 집단의 분산이 동일하지 않음

(t <- t.test  (mpg2$hwy ~ mpg2$fl,
               mu = 0, var.equal = FALSE)) # P-v = 0.002 < 0.05, H_0 기각
```

##### 정규성 검정을 통해 일반 휘발유(r)의 고속도로 연비값 정규성이 0.000< 0.05 으로 거짓이며 <br>고급 휘발유(p)의 고속도로 연비값 정규성 또한 0.000< 0.05 으로 거짓임을 확인하였고 <br>등분산성 검정을 통해 p-value=0.006 < 0.05, 이기에 두 그룹의 분산이 동일하지 않음을 확인하였다. <br>본래대로는 위와 같이 정규성과 등분산성을 만족하지 않을 시 비모수 검정 등의 방법을 사용하나 현 문제 특성상 <br>우선 정규성과 등분산성을 만족한다고 가정하여 2-sample t test 를 사용한다. <br>2-sample t-test 를 시행시, p-value =0.002 < 0.05이며 검정통계량 t = 3.235 임을 확인하여 귀무가설을 기각, <br>일반 휘발유와 고급 휘발유의 고속도로 연비값 평균은 각각 22.994 와 25.230 으로 유의미한 차이가 있다 고 판단한다.


### 8.

```{r}
m <- c(322,109,99,29)

chisq.test (m, p =c(9, 3,3,1)/16)

```

##### Chi-square test 결과, p-value = 0.641 > 0.05 로 나타나 <br>실험 결과 {322,109,99,29} 는 멘델의 유전법칙 비율 9:3:3:1 을 만족하는 것으로 판단한다.

### 9.

```{r}
head(women)
(fit <- lm(weight~height + I(height^2), data=women))

plot(weight~height, data=women)
lines(women$height, fitted(fit), col = "red", lwd=2)
summary(fit)
par(mfrow = c(2,2))
plot(fit)
par(mfrow = c(1,1))

```
##### women 표본에서 구해진 height 에 대한 weight 의 회귀식은 다음과 같다 <br>weight = 261.878 - 7.348 * height + 0.083 * height^2



<br> <br> <br>

<br> <br>























