---
title: "practice1_R Stats"
author: "Soomin Park"
date: '2019 6 20 '
output: html_document
---
<br> 
```{r}
library(prob)
```


#### 베르누이 시행인지 판단하시오.
##### 1) 영화관에서 줄을 기다리는 시간을 측정한다.  
```{r}
FALSE
```

##### 2) 전화가 왔을 때, 전화를 한 사람이 여자인지를 측정한다.
```{r}
TRUE
```

##### 3) 주사위를 한 번 던졌을 때, 나오는 숫자를 체크한다.
```{r}
FALSE
```

##### 4) 주사위를 한 번 던졌을 때, 숫자 2가 나오는지를 체크한다
```{r}
TRUE
```


#### 한 축구 선수가 페널티킥을 차면 5번 중 4번을 성공한다고 한다. 이 선수가 10번의 페널티킥을 차서 7번 성공할 확률을 구하시오.
```{r}
prob_pan <- dbinom (7, size = 10, prob = 0.80)
prob_pan

x <- 1:10
dist_pan <- dbinom (x, 10, 0.8)
dist_pan
barplot(dist_pan, names=x, col="orange", border="yellow",
        xlab="성공 횟수(x)", ylab="확률 (P(X=x))",
        main = "80% 개별 성공률으로 패널티킥을 \n10 번 차서 7번 성공할 확률")

text (7.9, prob_pan+0.01, paste("7번 성공률\n",0.2013*100, " %"), cex=1)

# ------------- 산술적으로 직접 계산한 값
options (digits=5)
p <- 4/5 
q <- 1-p
num_case <- urnsamples(1:10, size=7) 
nrow(num_case)
prob_p2 <- (p^7*q^3)*nrow(num_case)
prob_p2

```

#### A라는 회사는 스마트폰의 한 부품을 만드는 회사로, 이 A사의 불량률은 5%로 알려져 있다. 이 회사의 제품 20개를 조사했을 때, 불량이 2개 이하로 나올 확률을 구하시오.
```{r}
p_faulse <- pbinom (2, size = 20, prob = 0.05)
p_faulse

a <- 0:20
faulse <- dbinom (a, 20, 0.05)
faulse
cols <- c()
for (i in 1:length(faulse)-1) {
  if (i <= 2) 
    cols <- c(cols, "red")
  else 
    cols <- c(cols, "orange")
} ; cols
barplot(faulse, names=a, 
        col=cols, border="yellow",
        xlab="불량", ylab="확률 (P(X=x))",
        main = "5%의 불량률으로 20개의 스마트폰을 제작시, \n불량이 2개 이하일 경우")
text (3.5, dbinom(2,20,0.05) + 0.03, paste("2개 이하 \n누적 확률\n",92, " %"), cex=0.6)

# ------------- 산술적으로 직접 계산한 값
fault <- 0.05
good <- 1-fault 
size <- 20
# P(numF = 2) + P (numF=1) + P(numF = 0)

# P_X : calculate probability for a case of X = x to occur
P_X <- function (x, n, p, q) {
  num_case <- urnsamples(1:n, size=x)
  prob <- (p^x * q^(n-x)) * nrow(num_case)
  return (prob)
}
# P_bloew_x : calculates the cumulated probability for X <= x  
P_below_x <- function(x, n, p, q) {
  sum <- 0
  for (i in 0:x) {
    sum <- sum+P_X(i, n, p, q)
  }
  return (sum)
}

p_faulse_2 <- P_below_x(2, 20, fault, good)

p_faulse_2
```


#### 어떤 희귀 바이러스에 감염되었을 때, 회복할 수 있는 치료율은 20%라고 한다. 이 바이러스에 감염된 환자 20명을 치료했을 때, 적어도 2명 이상은 회복될 확률을 구하시오.

```{r}
plot (0:20, dbinom(0:20, size=20, prob=0.20), type="s")
prob_treat <- 1- pbinom (1, size = 20, prob = 0.20)
prob_treat

# -------------
treat <- 0.2
# P_over_x : calculates the cumulated probability for X >= x  
P_over_x <- function(x, n, p, q) {
  sum <- 0
  for (i in x:n) {
    sum <- sum+P_X(i, n, p, q)
  }
  return (sum)
}
prob_treat_2 <- P_over_x(2, 20, treat, 1-treat)
prob_treat_2
```


#### 주사위 두 개를 던졌을 때, 눈금의 합이 6이 될 확률을 구하시오.
```{r}
two_die <- rolldie(2, makespace=T)
str(two_die)
sum_die <- two_die$X1 + two_die$X2
sum_die
f_sumsix <- function (x) {
  sum_six <- c()
  for (i in 1:length(x)) {
    if (x[i] == 6) {
      sum_six <- c(sum_six, x[i])
    }
  }
  prob <- length(sum_six) / length(x)
  return (prob)
}
f_sumsix (sum_die)
  
```



#### A라는 전구회사에서 생산하는 전구의 수명은 800일이고 표준편차는 40일인 정규분포를 따른다고 한다.  이때 전구의 수명이 750일 이하일 확률을 구하시오.

```{r}
pnorm(750,800,40)

mu <- 800 ; sig <- 40

l <- seq(mu-3*sig, mu+3*sig, by =1)
l.norm <- dnorm(l, mu, sig)
l.norm
plot(l, l.norm, axes=F, type="l", 
     main = "평균이 800일 이고 표준편차가 40일인 표준정규분포", 
     ylab = "P(X=x)", xlab="day")
axis(1)
lines(c(mu-3*sig, mu+3*sig), c(0,0))

s <- seq(0, 700, by = 1)
s.norm <- dnorm(s, mu, sig)
s <- c(0, s, 700)
s.norm <- c(0,s.norm,0)
polygon(s,s.norm, density = 20, col="red")

```

#### 어느 한 회사에 다니는 종업원들의 근무기간을 조사하였더니, 평균은 11년이고 분산이 16년인 정규분포를 따른다고 한다.

##### 1) 20년 이상 근무한 종업원의 비율을 구하시오.
```{r}
1-pnorm(19,11,4)

```

#####2) 근무연수가 가장 오래된 10%의 종업원은 이 회사에서 몇 년 이상 근무했다고 볼 수 있는가?
```{r}
qnorm(0.9, 11,4)
```

#### 어느 고등학교 3학년 학생들의 수학성적은 평균이 70이고 표준편차가 8인 정규분포를 따른다고 한다.  이때 점수가 80점 이상이고 90점 이하인 학생의 비율을 구하시오.
```{r}
pnorm(90, 70,8) - pnorm(80,70,8)
```


#### 확률변수 X가 평균이 1.5, 표준편차가 2인 정규분포를 따를 때, 실수 전체의 집합에서 정의된 함수 H(t)는 H(t) = P(t ≤ X ≤ t+1) 이다. H(0) + H(2)의 값을 구하시오.
```{r}
2*(pnorm(1, 1.5,2) - pnorm(0,1.5,2))
```














